臺灣彰化地方法院刑事判決　　　　　　　 96年度易字第993號
公　訴　人　臺灣彰化地方法院檢察署檢察官
被　　　告　癸○○
　　　　　　　　　　（另案於臺灣彰化監獄執行中）
上列被告因竊盜案件，經檢察官提起公訴（96年度偵字第3949、
4134、4370、4450、4616、5371、5373、5378、5387號），本院
依簡式審判程序判決如下：
    主    文
癸○○犯如附表所示之罪，各處如附表所示之刑。應執行有期徒
刑貳年。
    犯罪事實及理由
一、犯罪事實：
  (一)癸○○因缺錢購買機車作為代步之交通工具，又因施用毒品
    花費甚鉅，竟為獲取購買毒品之金錢及供自己代步使用，即
    基於意圖為自己不法所有之個別犯意，於民國96年3 月4 日
    至96年4 月8 日間，分別於附表所示之時間，在彰化縣轄內
    如附表所示之地點，以附表所示之方式，竊取如附表所示丑
    ○○等人所有如附表所示之財物（詳細犯罪時間、地點、被
    害人、竊盜方式、竊盜所得，均詳如附表所示）。
  (二)嗣癸○○因另犯強盜案件經本院通緝，於96年4 月9 日為警
    緝獲時，主動供陳另涉有竊盜犯行，並分別於96年4 月9 日
    、19日及同年5 月15日，就如附表編號1-2 、4-11號所示竊
    盜犯行，於未被有偵查犯罪職權之機關或公務員發覺前，即
    主動向員警陳明此部分之犯罪事實並帶同員警至犯罪現場查
    證，自首而接受裁判。
  (三)另因丁○○報警後，經警至竊盜現場採集指紋送請內政部警
    政署刑事警察局鑑定之結果，顯示與癸○○左拇指指紋相符
    ，始查悉如附表編號3所示之竊盜犯行。
二、程序事項：
  (一)按法院得於第一次審判期日前，傳喚被告或其代理人，並通
    知檢察官、辯護人、輔佐人到庭，行準備程序，刑事訴訟法
    第273 條第1 項定有明文；又按除簡式審判程式、簡易程式
    及第376 條第1 款、第2 款所列之罪之案件外，第一審應行
    合議審判，同法第284-1 條亦有明文；再參酌司法院大法官
    於釋字第392 號解釋所揭諸：「憲法第八條第一項、第二項
    所規定之「審問」，係指法院審理之訊問，其無審判權者既
    不得為之，則此兩項所稱之『法院』，當指有審判權之法官
    所構成之獨任或合議之法院之謂」之精神。可知，刑事訴訟
    法所稱之法院，於第一審程序，依不同案件類型及公訴人訴
    追方式不同，應可分成一位法官獨任或三位法官組成合議庭
    審理之二種法院組織，是刑事訴訟法第273 條第1 項所稱之
    「法院」，自應包括獨任法官審理及合議審理二種組織型態
    之法院；況參酌現行刑事訴訟法已改採改良式當事人進行主
    義，就應如何調查證據，原則應尊重當事人（公訴人及被告
    ）之聲請及意見，且審理時，應於人別訊問及告知權利事項
    後，即調查證據，待調查證據完畢，始可就起訴事實訊問被
    告（見刑事訴訟法第273 、279 及288 條規定及修正理由，
    並參92年2 月6 日修正公布之刑事訴訟法修正要點說明）；
    且刑事訴訟法第273 條第1 項修正為現行規定，其目的及作
    用除集中審理、順暢訴訟進行外，亦在配合刑事訴訟法採改
    良式當事人進行主義後，使訴訟當事人可對釐清起訴範圍、
    是否認罪以改行新設之簡式審判程序以減省訴訟勞費、於審
    理時如何調查證據及公訴人所提證據之證據能力等事項表示
    意見，以落實制度變革追求之目的（參修正理由），則如將
    刑事訴訟法第273 條第1 項所稱之法院限縮於合議組織型態
    之法院，無異將使依法由一位法官獨任審判之案件，法院於
    收案後，即應進行審理程序，無法於調查證據前，訊問被告
    就起訴事實是否認罪等事項，亦無法於審判程序開展前，瞭
    解訴訟當事人對證據之證據能力、是否及如何聲請調查證據
    等事項之意見，不但使獨任法官審理之案件難以順利開展審
    判程序，更顯有違刑事訴訟法之修正目的，益徵刑事訴訟法
    第273 條第1 項所稱之「法院」應包括獨任法官審理及合議
    審理二種組織型態之法院無疑。至刑事訴訟法第279 條第1
    項雖規定：行合議審判之案件，為準備審判起見，得以庭員
    一人為受命法官，於審判期日前，使行準備程序，以處理第
    273 條第1項 、第274 條、第276 條至第278 條規定之事項
    。惟該條應係同法第273 條第1 項之補充規定，目的在使合
    議審判案件，無庸由三位合議法官一起開庭進行準備程序，
    而可由受命法官一人先行準備程序，是當不能據此反面推認
    僅合議審判案件始可依第273 條第1 項由受命法官進行準備
    程序，此乃基於體系性、目的性之當然解釋。
  (二)次按除被告所犯為死刑、無期徒刑、最輕本刑為3 年以上有
    期徒刑之罪或高等法院管轄第一審案件者外，於前條第1 項
    程序進行中，被告先就被訴事實為有罪之陳述時，審判長得
    告知被告簡式審判程序之旨，並聽取當事人、代理人、辯護
    人及輔佐人之意見後，裁定進行簡式審判程序，刑事訴訟法
    第273 條之1 第1 項定有明文。而同法第273 條第1 項之法
    院應包括獨任法官審理及合議審理二種法院組織既如上述，
    則不論原屬獨任或合議審判之案件，自均有第273 條之1 第
    1 項規定之適用，是本案雖屬獨任法官審理之案件，惟查被
    告癸○○於準備程序中，先就前揭犯罪事實為有罪之陳述，
    且所犯係死刑、無期徒刑、最輕本刑為3 年以上有期徒刑以
    外之罪，自得由本院依刑事訴訟法第273 條之1 第1 項之規
    定，裁定改依簡式審判程序，合先敘明。
三、認定上開犯罪事實之證據：
  (一)被告癸○○於警詢、偵查及本院審理中之自白。
  (二)證人即被害人丁○○、卯○○、子○○、丙○○、戊○○、
    辛○○、寅○○、庚○○、丑○○、甲○○於警詢之證述、
    證人即被害人丁○○、子○○、丙○○於偵查中之證述、證
    人即被害人己○○之夫壬○○警詢之證述。
  (三)車輛竊盜、車牌失竊資料個別查詢報表- 查詢車輛認可資料
    4紙。
  (四)中華民國96年日出日沒時刻表1紙。
  (五)彰化縣警察局住宅竊盜案件現場勘察報告表1 份及現場照片
    34張。
  (六)內政部警政署刑事警察局96年4 月14日刑紋字第0960054305
    號鑑驗書1份。
  (七)贓物認領保管單1 紙。
  (八)指認現場照片24張。
四、論罪科刑之理由：
  (一)按上訴人於夜間以柴刀將被害人之窗戶毀壞，侵入其住宅行
    竊，應構成於夜間毀越安全設備，侵入住宅竊盜之罪（最高
    法院45年臺上字第1443號判例意旨參照），故住宅之窗戶應
    為安全設備無疑。是核被告癸○○所為如附表編號1 、2 、
    4- 6、8 、10、11所示之犯行，均係犯刑法第320 條第1 項
    之普通竊盜罪；所為如附表編號3 、9 所示之犯行，均係犯
    同法第321 條第1 項第2 款踰越安全設備竊盜罪；所為如附
    表編號7 所示之犯行，係犯第321 條第1 項第1 款之於夜間
    侵入住宅竊盜罪。
  (二)又按毀越門扇而入室行竊，其越入行為即屬侵入住宅，已結
    合於所犯加重竊盜之罪質中，無更行構成侵入住宅罪之理（
    最高法院27年上字第1887號判例意旨參照），而於夜間侵入
    住宅竊盜，其侵入住宅之行為亦已結合於所犯加重竊盜之罪
    質中，當亦無更行構成侵入住宅罪之理。是被告如附表編號
    3 、9 所示踰越窗戶侵入住宅竊盜及如附表編號7 所示於夜
    間侵入住宅竊盜，除構成刑法第321 條第1 項第2 款之踰越
    安全設備竊盜罪及同條項第1 款之於夜間侵入住宅竊盜罪外
    ，均無再論以同法第306 條第1 項無故侵入住宅罪之必要，
    附此敘明。
  (三)被告所犯上開11罪，犯意個別，應予分論併罰。
  (四)查被告就附表編號1 、2 、4-11所示之竊盜犯行，於未被有
    偵查犯罪職權之機關或公務員發覺前，即主動向員警陳明此
    部分之犯罪事實並帶同員警至犯罪現場查證，自首而接受裁
    判，有承辦員警王天佑之職務報告1 紙（附於院卷）、查證
    照片及被告於警詢及本院審判時之供述可佐，爰對此部分之
    竊盜犯行均依刑法第62條前段規定減輕其刑。
  (五)爰審酌被告有施用毒品前科，素行非佳，有臺灣高等法院被
    告前紀錄表1 份在卷可憑，且年輕力壯，不思正當工作，竟
    因施用毒品缺錢及欠缺交通工具，即屢犯本案之竊盜犯行，
    ，造成被害人之損害，再參酌各次竊盜所得財物、各次犯罪
    手段及自警偵訊起迄本院審理中均坦承犯行，且多數犯行係
    自首而查獲，犯後態度尚可等一切情狀，分別量處如附表所
    示之刑。又查被告上開犯罪時間，均在96年4 月24日以前，
    所犯為刑法第320 條第1 項普通竊盜罪及第321 條第1 項第
    1 款及第2 款之加重竊盜罪，悉合於減刑條件，應依中華民
    國96年罪犯減刑條例第2 條第1 項第3 款之規定，各減其宣
    告刑二分之一，並定其應執行之刑，以示懲儆。
  (六)至公訴人雖以被告前有施用毒品、竊盜及強盜前科，竟仍不
    思悔改而再犯本案竊盜犯行為論據，認被告有犯罪習慣，請
    本院依竊盜犯贓物犯保安處分條例第3 條第1 項第1 款之規
    定，併予諭知應於刑之執行前令入勞動場所強制工作等語。
    惟本院查：被告固有上開前科，然上開前科之犯行均係於96
    年以後始經法院判決確定，迄被告為本案竊盜犯行前，被告
    尚未曾入監執行進行矯正，則監獄執行矯正措施是否無效，
    被告是否確有犯罪習慣而難以矯正，仍未可知，是本院認尚
    難以被告有毒品、竊盜及強盜前科，遽認其有犯罪習慣而有
    竊盜犯贓物犯保安處分條例第3 條第1 項第1 款之適用，附
    此敘明。
  (七)沒收之說明：
  1.扣案之白色短袖上衣、牛仔長褲各1 件及手電筒1 支，被告
    否認與本案竊盜犯行有關，則本院審酌扣案之白色短袖上衣
    、牛仔長褲僅是一般日常穿著之服飾，另本案被告之犯罪手
    法亦未使用手電筒，是既無積極證據證明上開扣案物與本案
    犯行有關，又非違禁物，自不得併予宣告沒收。
  2.至供附表編號5 、10及11所示竊盜犯罪所用之鑰匙共3 支，
    均未扣案，又非違禁物，為免將來執行困難，爰不併予宣告
    沒收。
五、應依刑事訴訟法第273 條之1 、第299 條第1 項前段、第31
    0 條之2 、第454 條第1 項，刑法第320 條第1 項、第321
    條第1 項第1 款、第2 款、第62條前段、第51條第5 款，刑
    法施行法第1 條之1 第1 項、第2 項前段，中華民國96年罪
    犯減刑條例第2 條第1 項第3 款、第7 條判決如主文。
本案經檢察官高如應到庭執行職務。
中　　華　　民　　國　　96　　年　　8 　　月　　3 　　日
                  刑事第四庭    法  官  吳永梁
以上正本證明與原本無異。
如不服本判決，應於判決送達後10日內，「敘述具體理由」向本
院提出上訴書狀（均須按他造當事人之人數附繕本）。「切勿逕
送上級法院」。
告訴人或被害人對於判決如有不服具備理由請求檢察官上訴者，
其上訴期間之計算係以檢察官收受判決正本之日期為準。
中　　華　　民　　國　　96　　年　　8 　　月　　3  　　日
                                書記官  陳美敏
附表
┌─┬────┬────┬──────────────┬───┬───────┐
│編│犯罪時間│犯罪地點│     竊盜方式及竊盜所得     │被害人│    判決      │
│號│（民國）│        │    （貨幣單位：新臺幣）    │      │              │
├─┼────┼────┼──────────────┼───┼───────┤
│1 │96年3 月│彰化縣溪│見車牌號碼EYS ─990 號輕機車│丑○○│癸○○竊盜，處│
│  │4 日下午│州鄉柑園│鑰匙未拔下，即發動電門將機車│      │有期徒刑肆月，│
│  │4 時30分│村下柑路│騎走而竊取之，得手後供己代步│      │減為有期徒刑貳│
│  │許      │17之6 號│之用，並於汽油耗盡後，棄置在│      │月。          │
│  │        │前      │彰化縣員林鎮黃金帝國大廈旁。│      │              │
├─┼────┼────┼──────────────┼───┼───────┤
│2 │96年3 月│彰化縣員│見該處住宅大門未上鎖，即自大│卯○○│癸○○竊盜，處│
│  │14 日 或│林鎮新興│門進入（侵入住宅部分未據告訴│      │有期徒刑肆月，│
│  │15日下午│里中正路│），而徒手竊取銀飾手鐲2 只、│      │減為有期徒刑貳│
│  │2 時許  │528 巷28│戒指3 只，得手後發現無法變賣│      │月。          │
│  │        │號      │，即予丟棄。                │      │              │
├─┼────┼────┼──────────────┼───┼───────┤
│3 │96年3 月│彰化縣員│自該址隔壁與該址相連之頂樓進│丁○○│癸○○踰越安全│
│  │21日下午│林鎮新興│入至該址頂樓後，攀爬四樓凸出│      │設備竊盜，處有│
│  │2 、3 時│里中正路│於頂樓之樓梯間未關之窗戶，踰│      │期徒刑拾月，減│
│  │許      │528 巷36│越窗戶進入屋內，在三樓臥房內│      │為有期徒刑伍月│
│  │        │號      │抽屜竊取現金7,500元。       │      │。            │
├─┼────┼────┼──────────────┼───┼───────┤
│4 │96年3 月│彰化縣員│見該處住宅大門未上鎖，即自大│子○○│癸○○竊盜，處│
│  │下旬某日│林鎮西東│門進入（侵入住宅部分未據告訴│      │有期徒刑肆月，│
│  │下午1 時│里浮圳路│），在一樓客廳竊取手機1 支，│      │減為有期徒刑貳│
│  │30分許  │332 巷21│得手後，即持以向綽號「阿男」│      │月。          │
│  │        │3 號    │之成年男子互易海洛因1包。   │      │              │
├─┼────┼────┼──────────────┼───┼───────┤
│5 │96年3 月│彰化縣員│以拾獲之鑰匙1 支（已遺失，未│己○○│癸○○竊盜，處│
│  │底某日凌│林鎮溝皂│扣案），趁四下無人之際，發動│      │有期徒刑肆月，│
│  │晨3 時許│里員集路│車牌號碼UAG ─987 號輕機車電│      │減為有期徒刑貳│
│  │        │2 段557 │門而竊取之，得手後供己代步之│      │月。          │
│  │        │巷100 弄│用，並於汽油耗盡後，棄置在彰│      │              │
│  │        │22號前  │化縣員林鎮田中央巷29-48號。 │      │              │
├─┼────┼────┼──────────────┼───┼───────┤
│6 │96年4 月│彰化縣永│見車牌號碼號LAK ─760 號重機│辛○○│癸○○竊盜，處│
│  │1 日上午│靖鄉崙子│車鑰匙未拔下，即發動電門將機│      │有期徒刑肆月，│
│  │10時許 │村九分路│車騎走而竊取之，得手後供己代│      │減為有期徒刑貳│
│  │        │「五汴鎮│步之用，並於汽油耗盡後，棄置│      │月。          │
│  │        │安宮前」│在彰化縣員林鎮之員林火車站附│      │              │
│  │        │        │近。                        │      │              │
├─┼────┼────┼──────────────┼───┼───────┤
│7 │96年4 月│彰化縣花│見該處住宅大門未上鎖，即自大│甲○○│癸○○於夜間侵│
│  │1日 下午│壇鄉長沙│門侵入，而徒手竊取三樓書桌上│      │入住宅竊盜，處│
│  │6 時30分│村忠孝街│鐵罐內之零錢（約現金1,500元 │      │有期徒刑捌月，│
│  │許      │228 巷8 │）。                        │      │減為有期徒刑肆│
│  │        │號      │                            │      │月。          │
├─┼────┼────┼──────────────┼───┼───────┤
│8 │96年4 月│彰化縣員│見該處住宅大門未上鎖，即自大│丙○○│癸○○竊盜，處│
│  │2 日下午│林鎮大饒│門進入（侵入住宅未據告訴），│      │有期徒刑陸月，│
│  │2 時30分│里大饒路│而徒手竊取二樓房間內之ACER牌│      │減為有期徒刑│
│  │許      │802 巷10│筆記型電腦1 台及金項鍊1 條，│      │月。          │
│  │        │5 號    │得手後即予變賣。            │      │              │
├─┼────┼────┼──────────────┼───┼───────┤
│9 │96年4 月│彰化縣員│踰越二樓未關之浴室氣窗後侵入│寅○○│癸○○踰越安全│
│  │3 日下午│林鎮惠來│該處住宅內，在三樓房間內竊取│      │設備竊盜，處有│
│  │4 時30分│里光明街│現金15,000元。              │      │期徒刑捌月，減│
│  │許      │126 巷63│                            │      │為有期徒刑肆月│
│  │        │號      │                            │      │。            │
├─┼────┼────┼──────────────┼───┼───────┤
│10│96年4 月│彰化縣員│以自備鑰匙1 支（已丟棄，未扣│戊○○│癸○○竊盜，處│
│  │6 日下午│林鎮中山│案）發動車牌號碼TVJ ─385 號│      │有期徒刑肆月，│
│  │1 時30分│里三民街│輕機車電門而竊取之，得手後供│      │減為有期徒刑貳│
│  │許      │96號（「│己代步之用，嗣於同日下午4 時│      │月。          │
│  │        │富安大旅│許，再停回員林鎮○○路旁（亦│      │              │
│  │        │社」）前│為「富安大旅社」旁）。      │      │              │
├─┼────┼────┼──────────────┼───┼───────┤
│11│96年4 月│彰化縣員│以自備鑰匙1 支（未扣案）發動│庚○○│癸○○竊盜，處│
│  │8 日凌晨│林鎮黎明│車牌號碼JSQ ─819 號重機車電│（車主│有期徒刑肆月，│
│  │1 時許  │里光明街│門而竊取之，得手後供己代步之│登記名│減為有期徒刑貳│
│  │        │124 號前│用，並於汽油耗盡後，棄置在彰│義人為│月。          │
│  │        │（「員林│化縣員林鎮○○路及和平路口之│乙○○│              │
│  │        │電影城」│員林客運車站旁。            │）    │              │
│  │        │樓下騎樓│                            │      │              │
│  │        │）      │                            │      │              │
└─┴────┴────┴──────────────┴───┴───────┘
附錄論罪科刑法條全文：
中華民國刑法第320條
意圖為自己或第三人不法之所有，而竊取他人之動產者，為竊盜
罪，處5 年以下有期徒刑、拘役或5 百元以下罰金。
意圖為自己或第三人不法之利益，而竊佔他人之不動產者，依前
項之規定處斷。
前二項之未遂犯罰之。
中華民國刑法第321條
犯竊盜罪而有左列情形之一者，處6 月以上、5 年以下有期徒刑
：
一  於夜間侵入住宅或有人居住之建築物、船艦或隱匿其內而犯
    之者。
二  毀越門扇、牆垣或其他安全設備而犯之者。
三  攜帶兇器而犯之者。
四  結夥三人以上而犯之者。
五  乘火災、水災或其他災害之際而犯之者。
六  在車站或埠頭而犯之者。
前項之未遂犯罰之。
